最高法院刑事判決　　　　　　　　　　　　　　　九十一年度台上字第四二九四號
　　上　訴　人　甲○○
右上訴人因違反廢棄物清理法案件，不服台灣高等法院台南分院中華民國八十九年三
月三十日第二審判決（八十九年度上訴字第二三三號，起訴案號：台灣嘉義地方法院
檢察署八十八年度偵字第七五七一號），提起上訴，本院判決如左：
    主  文
上訴駁回。
    理  由
按刑事訴訟法第三百七十七條規定，上訴於第三審法院，非以判決違背法令為理由，
不得為之。是提起第三審上訴，應以原判決違背法令為理由，係屬法定要件。如果上
訴理由狀並未依據卷內訴訟資料，具體指摘原判決不適用何種法則或如何適用不當，
或所指摘原判決違法情事，顯與法律規定得為第三審上訴理由之違法情形，不相適合
時，均應認其上訴為違背法律上之程式，予以駁回。本件原判決認定上訴人甲○○有
其事實欄所載之犯行，已詳述其所憑之證據及認定之理由。對於上訴人所為廢棄物非
其傾倒之辯解，認係空言飾詞，不足採信，亦依調查所得之證據資料詳加指駁及說明
。因而維持第一審依修正前廢棄物清理法第二十二條第二項第四款（民國九十年十月
二十四日修正公布為同法第四十六條第一項第四款）論處上訴人未依規定領有廢棄物
清除、處理許可證或核備文件，從事廢棄物清除罪刑（累犯，處有期徒刑一年二月）
之判決，駁回上訴人在第二審之上訴。上訴人之第三審上訴意旨略謂：（一）、上訴
人於警詢起至第一審審理止固均為自白，但無證據證明廢棄物確係上訴人傾倒之自白
與事實相符，原審未詳加調查，亦未說明不予調查之理由，有判決理由不備之違法。
（二）、依卷附之廢棄物報告表所載，本案廢棄物係車號ＱＺ｜三九八及ＷＳ｜六六
八兩部砂石車所運送棄置，然該二車均非上訴人所有，且車號ＷＳ｜六六八應係ＧＳ
｜六六八之誤，該車係吳進明所有並棄置，原審未查明車號ＱＺ｜三九八係何人所有
，亦未敘明不予調查之理由，有調查未盡及理由不備之違誤。（三）、證人劉建基警
詢供稱，委託上訴人處理載運廢棄物共十一台砂石車之量，其中七台載至合法之掩埋
場。既有合法之場地供傾倒，上訴人自無需任意傾倒，可見查獲之廢棄物係他人所傾
倒，原審未調查係何人傾倒，有調查未盡之違法云云。惟查：本件係有廢棄物棄置於
嘉義縣中埔鄉○○村○號道路上，經蒐證研判為屬嘉義市三商百貨公司之廢棄物，並
經警員前往察看，該公司當時內部確在整修；嗣證人即負責拆除之承包商劉建基於警
詢中供承，廢棄物係屬上開公司整修所產生，係其委託上訴人載運清除；而上訴人於
警詢起至第一審審理中均自白，其未領有廢棄物清除、處理許可證或核備文件，廢棄
物屬上開公司內部整修所產生，係其受劉建基委託清除後載運至上開處所傾倒無訛等
情，凡此有劉建基及上訴人之各該筆錄、廢棄物傾倒情形之照片八張及嘉義縣環境保
護局報告表暨稽查紀錄等在卷可稽。足見上訴人之自白與事實相符，原判決乃依憑上
開證據認定廢棄物係上訴人所棄置，所為論斷與證據法則並無不合。又上開報告表固
載有劉建基稱上訴人係以車號ＱＺ｜三九八及ＷＳ｜六六八兩部砂石車載運，然本件
並非當場查獲載運廢棄物之砂石車，而係依棄置之廢棄物尋獲承包商劉建基，再依劉
建基之供述記載車號，則車號不符應係其記憶有誤，不足執此為上訴人有利之認定，
因而就車號ＱＺ｜三九八係何人所有，原審未為無益之調查，復已就上情於判決內詳
加說明，自難指為違法。另上訴人縱曾將受託之部分廢棄物載往合法場地傾倒，亦不
足以推翻原判決所為本件廢棄物係上訴人棄置之認定，尤不影響其未依規定領有廢棄
物清除、處理許可證或核備文件，從事廢棄物清除之犯行。是上訴意旨，並未依卷證
資料，具體表明原判決如何違背法令，徒就原審已加調查，復已於原判決說明之事項
，憑個人意見，漫事指摘，或就與原判決認定犯罪事實無涉之事項，為事實上之爭執
，均非適法之第三審上訴理由，應認其上訴為違背法律上之程式，予以駁回。
據上論結，應依刑事訴訟法第三百九十五條前段，判決如主文。
中      華      民      國    九十一    年      八      月      一      日
                              最高法院刑事第十二庭
                                  審判長法官  張  淳  淙
                                        法官  謝  俊  雄
                                        法官  蘇  振  堂
                                        法官  張  春  福
                                        法官  呂  丹  玉
      右正本證明與原本無異
                                              書  記  官
中      華      民      國    九十一    年      八      月      八      日
